---
title: "R Notebook"
output:
  md_document:
    variant: markdown_github
  html_notebook: null
  html_document:
    df_print: paged
  pdf_document: default
---

```{r include=FALSE}
options(digits=3)
```


En el anterior [post](https://alonmar.github.io/knn-comida/), hablábamos de un algoritmo que se encuentra en la categoría de algoritmos ***supervisados**, ya que cada observación tiene una etiqueta que indica la clase correspondiente, ahora toca el turno de un ejemplo de algoritmo **no supervisado**. Crearemos un sistema de recomendaciones para visitar nuevos negocios.

Después de completar este tutorial, sabrás:

+ Que es el coeficiente jaccard
+ Crear una matriz one hot  
+ Como crear un sistema de recomendaciones  

Nos apoyaremos del [dataset](https://sites.google.com/site/yangdingqi/home/foursquare-dataset) el cual incluye los ids de personas y negocios, y las visitas que hicieron las personas a dichos negocios tomado de [foursquare](https://es.foursquare.com/)


```{r message=FALSE, warning=FALSE}
#cargamos los paquetes necesarios
library(tidyverse) #Manipulación
library(knitr)     #Presentación de tablas

```

Cargamos la base de datos

```{r message=FALSE, warning=FALSE}
data <- read_csv("data/checkins.csv")
#Nombramos las variables
names(data) <- c("user_id","negocio_id")
head(data,10) %>% kable()
```

Veamos cuantas veces visito cada persona a cada negocio

```{r}

data %>% group_by(user_id,negocio_id) %>%
  summarise(n = n()) %>% arrange(desc(n)) %>%
  head(15) %>% kable()
```

Como vimos  si una persona visita mas de una vez un mismo lugar esa observación aparecerá dos veces. Veamos cuantas personas y negocios únicos tenemos

```{r}
cat("Usuarios unicos: ")
cat(unique(data$user_id) %>% length())
cat("\n")
cat("Negocios unicos: ")
cat(unique(data$negocio_id) %>% length())
```

Para este tutorial elimináramos las observaciones que solo tienen una visita, ya que nos puede indicar que no se tomo la molestia de regresar a ese negocio, en cambio nos quedaremos con aquellos que regresaron una o mas veces.

```{r}
filter_data <- data %>% group_by(user_id,negocio_id) %>%
  summarise(n = n()) %>% arrange(desc(n)) %>% filter(n > 1)

filter_data %>% head(5) %>%  kable()
filter_data %>% tail(5) %>%  kable()

```

Ahora lo que haremos es lo que se conoce como [**one hot coding**](https://hackernoon.com/what-is-one-hot-encoding-why-and-when-do-you-have-to-use-it-e3c6186d008f).
Básicamente se trata de crear una matriz donde si un valor corresponde tendremos un **"1"** y de lo contrario tendremos un **0**

Veamos esta tabla:

```{r echo=FALSE}
tibble('Author'= c('Juan Rulfo','Gabriel García Márquez','Octavio Paz'),
       'Nacionalidad' = c('MEX','COL','MEX')
  ) %>% kable()
```

Ahora transformada en one-hot se vería así
```{r echo=FALSE}
tibble('Author'= c('Juan Rulfo','Gabriel García Márquez','Octavio Paz'),
       'Nacionalidad' = c('MEX','COL','MEX')
  ) %>% mutate(count= 1) %>%
  spread(Nacionalidad,count,fill = 0)  %>% kable()
```


Sin embargo para nuestro ejemplo colocaremos NAs en lugar de ceros, ya que nos apoyaremos de la función **drop_na()**.


De tal manera que esta sería nuestra nueva matriz, donde las filas corresponden a cada ID de negocio, y las columnas a cada ID de usuario.


```{r}
data_matrix <- filter_data %>% select(-n) %>%
  mutate(count= 1) %>%
  spread(user_id,count)

data_matrix[1:10,1:10] %>% kable()
```

Solo vemos NAs, ya que para esos negocios y esos usuario no existe interacción, sin embargo veamos un caso concreto

Seleccionemos un id de usuario y eliminaremos los NA

```{r}
v1 <- data_matrix %>% select(negocio_id,'14860')  %>% drop_na()
v1 %>% kable()
```

seleccionaremos otro id de usuario para ver que tan similares son con el anterior

```{r}
v2 <- data_matrix %>% select(negocio_id,'222505')  %>% drop_na()
v2 %>% kable()

```

Haremos uso del coeficiente de [**Jaccard**](https://en.wikipedia.org/wiki/Jaccard_index), siendo el cociente de la intersección de dos conjuntos entre la unión de dichos conjuntos.

$ \frac{A \bigcap B }{A \bigcup  B }$

En otras palabras dividiremos el numero de elementos que se encuentran en ambos conjuntos entre el numero de elementos únicos de ambos conjuntos.

Ejemplo:
**conjunto_A = {a,b,c,c,d}**
**conjunto_B = {b,d,e}**

$A \bigcap B$ = (b,d) es decir solo tenemos **2** elementos que se encuentran en A y B
$A \bigcap B$ = (a,b,c,d,e) lo cual significa existen **5** elementos únicos en ambos conjuntos

$jaccar = \frac{2}{5} = 0.4$

De tal manera que el índice de jaccard nos indica que el conjunto A y B son similares en **0.4** en una escala de 0 a 1

Regresando a los 2 usuarios que tomamos antes veamos que tan similares son

```{r}
intersect = length(intersect(v1$negocio_id,v2$negocio_id))
union = length(unique(v1$negocio_id,v2$negocio_id))

jaccard = intersect/union
jaccard
```

Lo cual significa que ambos usuarios son 0.0909 similares.

A continuación crearemos una función que nos ayudara a calcular el índice de Jaccard

```{r}

jaccard <- function(index,v2,v1) {
  v2 <- data.frame(index,v2)
  v2 <- v2 %>% drop_na()
  length(intersect(v1$negocio_id,v2$index))/length(unique(v1$negocio_id,v2$index))
}
```

Ahora aplicaremos esta función a toda la matriz antes creada para conocer que similitud mantiene con cada uno de los otros usuarios

```{r}
#creamos el vector que usaremos para buscar el coeficiente de jaccard
v1 <- data_matrix %>% select(negocio_id,'14860') %>% drop_na()
#guardamos los indices de los negicios
index <- data_matrix$negocio_id
# aplicamos el coeficiente de jaccard para todas las columnas
result <- sapply(data_matrix %>% select(-1,-'14860'),
                 function(x) jaccard(index,x,v1))


# Filtramos los resultados para solo quedarnos con aquellos que tienen un
# coeficiente mayor a cero
result <- result[result > 0]
# guardamos los ids de los usuarios
names <- result %>% names()

#observamos solo el top 10
data.frame(names = names,similitud = c(result)) %>%
   arrange(desc(similitud)) %>% head(10)
```

Perfecto!

Como vemos el usuarios con el ID 14860 mantiene una mayor similitud con el usuarios 45720, a continuación recomendaremos lugares que ya visito el segundo usuarios y que el primero aun no conoce
```{r}
v1 <- data_matrix %>% select(negocio_id,'14860') %>% drop_na()
v2 <- data_matrix %>% select(negocio_id,'45720') %>% drop_na()

v2$negocio_id [!v2$negocio_id %in% v1$negocio_id]
```

Ahora metamos todo esto en una sola función donde seleccionemos el ID al cual nos interesa recomendarle establecimientos de acuerdo a el usuarios que mas se le parezca

```{r}
recomendacion <- function(id,data) {
id <- as.character(id)
#creamos el vector que usaremos para buscar el coeficiente de jaccard
v1 <- data %>% select(negocio_id,id) %>% drop_na()
#guardamos los índices de los negocios
index <- data$negocio_id
# aplicamos el coeficiente de jaccard para todas las columnas excepto la primera
# que es donde se encuentran los índices y la columna del usuario
result <- sapply(data %>% select(-1,-id),
                 function(x) jaccard(index,x,v1))


# Filtramos los resultados para solo quedarnos con aquellos que tienen un
# coeficiente mayor a cero
result <- result[result > 0]
# guardamos los ids de los usuarios
names <- result %>% names()

id_recomender <- data.frame(names = names,similitud = c(result)) %>%
   arrange(desc(similitud))

v2 <- data %>% select(negocio_id,as.character(id_recomender[1,1])) %>% drop_na()

cat("Quizás te interesen estos lugares: \n\n")
data.frame(negocio_id = (v2$negocio_id [!v2$negocio_id %in% v1$negocio_id])) %>%
  kable()

}
```

```{r}
recomendacion("190",data_matrix)
```

## Conclusiones

Este es nuestro primer ejemplo de algoritmo _No clasificado_ y nuestro primer sistema de recomendación, es un ejemplo excelente para comprender ambos conceptos y como vimos en la medida que obtengamos mas data acerca de los intereses de los usuarios las recomendaciones serán mejor dadas.
Te invito a que elijas un usuario y veas que recomendaciones existen para él, y también te invito a que en lugar de lugares visitados mas de una vez sean mas de 5 veces ¿que implicaciones tendrá? y ¿mas de 10 veces?.  


https://tidyr.tidyverse.org/reference/spread.html
https://hackernoon.com/what-is-one-hot-encoding-why-and-when-do-you-have-to-use-it-e3c6186d008f
